【裁判字號】    97,消債更,508
【裁判日期】    971117
【裁判案由】    更生事件
【裁判全文】
臺灣板橋地方法院民事裁定           97年度消債更字第508號
聲  請  人  甲○○原名：陳嬿.
即債務人
上列當事人依消費者債務清理條例聲請更生事件，本院裁定如下
：
    主  文
債務人甲○○自中華民國九十七年十一月十七日下午四時起開始
更生程式。
命司法事務官進行本件更生程式。
    理  由
一、按法院開始更生程式之裁定，應載明其年、月、日、時，並
    即時發生效力。次按法院裁定開始更生或清算程式後，得命
    司法事務官進行更生或清算程式，必要時得選任律師、會計
    師或其他適當之自然人或法人為監督人或管理人，消費者債
    務清理條例第45條第1 項、第16條第1 項定有明文。
二、本件聲請意旨略以：聲請人因有不能清償債務情事，於民國
    95年5 月間依「中華民國銀行公會會員辦理消費金融案件無
    擔保債務協商機制」，與最大債權銀行友邦國際信用卡股份
    有限公司（下稱友邦信用卡公司）達成分期還款協議，同意
    自95年6 月起，分80期，每月償還新台幣（下同）16,127元
    。95年6 月份協商成立後正常還款，96年8 月1 日在言瑞開
    發科技公司就業，擔任公關客服人員，1 個月收入3 萬，而
    所任職之公司因業務考量，被迫資遣並通知工作到96年11月
    19日止，頓時面臨無收入狀況，再加上原先身體被檢查有子
    宮肌瘤，早在工作被資遣前就已確定住院開刀時間為96年11
    月26日，同時面臨必須支付醫療費用。96年11月30日出院後
    在家休養，但因開刀傷口約有17公分左右，身體必須仰躺2
    個月時間休養，無法正常起身出來找工作，像這種情況下，
    無正常收入，只能以借款方式支付費用，最後再也無法借到
    ，97年3 月20日支付8,127 元後，不得已於97年4 月份協商
    毀諾。故毀諾之情事實非得已，應屬不可歸責於聲請人之事
    由，爰請求裁定准予更生等語。
三、經查，聲請人主張之上開事實，業據其提出協議書、無擔保
    債務還款計劃表、債權人清冊、財團法人金融聯合徵信中心
    綜合信用報告、亞東紀念醫院診斷證明書暨醫療費用收據、
    、財政部臺北市國稅局財產歸屬資料清單、95暨96年度綜合
    所得稅各類所得資料清單、郵政劃撥儲金存款收據、保險單
    借款約定書等為證。雖債務人於消費者債務清理條例施行前
    ，曾與各債權人就無擔保債權成立協商，約定自95年6 月起
    ，分80期，按月償還13,127元，有協議書附卷可憑。惟聲請
    人95年度之全年薪資所得僅245,126 元，96年度所得更僅有
    62,297元，此有95及96年度綜合所得稅各類所得資料清單之
    影本各1 份在卷可稽。依其96年度之薪資所得，顯已無法履
    行協議。又聲請人於協商成立之際係任職於匯僑股份有限公
    司（下稱匯僑公司），每月薪資約32,000元，其後於95年7
    月1 日因匯僑公司業務緊縮予以資遣而離職，領有資遣費
    226,560 元，及勞工保縣失業補助6 個月，每月19,080元等
    情，業據聲請人陳明，並經本院向勞工保險局函查屬實，有
    該局97年10月8 日保給失字第09710242980 號函資遣證明書
    之影本1 份在卷可稽。嗣聲請人於96年8 月間再任職於言瑞
    開發科技公司（下稱言瑞公司），每月薪資約為3 萬元，業
    據聲請人陳明，嗣因生涯規劃於96年11月19日離職，此亦經
    本院向言瑞公司函查屬實，有退保申請表1 份在卷可憑。後
    又因於同年月26日行子宮肌瘤切除手術，依醫囑出院後需休
    養2 個月乙節，亦有亞東紀念醫院診斷證明在卷可憑。實難
    期待其於失業期間繼續依約履行。則聲請人主張因工作變遷
    及身體因素收入不穩定，致履行原協商條件有重大困難，應
    堪採信。此外，又查無債務人有消費者債務清理條例第6 條
    第3 項、第8 條或第46條各款所定駁回更生聲請之事由存在
    ，則債務人聲請更生，應屬有據，並命司法事務官進行本件
    更生程式，爰裁定如主文。
中    華    民    國    97    年    11    月    17    日
              民事第二庭    法      官  陳麗玲
上為正本係照原本作成
本件不得抗告
本裁定已於97年11月17日下午4 時公告。
中    華    民    國    97    年    11    月    17    日
                            書  記  官  陳玉心


司法院資訊處製作；財團法人民間司法改革基金會備份。
